【裁判字號】    98,上訴,1255
【裁判日期】    980331
【裁判案由】    毒品危害防制條例
【裁判全文】
臺灣高等法院刑事判決                98年度上訴字第1255號
上  訴  人
即  被  告  甲○○
上列上訴人因毒品危害防制條例案件，不服臺灣板橋地方法院97
年度訴字第5441號，中華民國98年1月22日第一審判決（起訴案
號：臺灣板橋地方法院檢察署97年度毒偵字第8667號），提起上
訴，本院判決如下：
    主  文
上訴駁回。
    理  由
一、按不服地方法院之第一審判決而上訴者，應向管轄第二審之
    高等法院為之；上訴書狀應敘述具體理由；第二審法院認為
    上訴書狀未敘述理由或上訴有第362條前段情形，應以判決
    駁回之。但其情形可以補正而未經原審法院命其補正者，審
    判長應定期間先命補正，刑事訴訟法第361條第1、2項、第3
    67條明文規定。而所謂不服第一審判決提起上訴之具體理由
    ，必係依據卷內既有訴訟資料或提出新事證，指摘或表明第
    一審判決有何採證認事、用法或量刑等足以影響判決本旨之
    不當或違法，而構成應予撤銷之具體事由，始克當之（例如
    ：依憑證據法則具體指出所採證據何以不具證據能力，或依
    憑卷證資料，明確指出所為證據證明力之判斷如何違背經驗
    、論理法則）；倘僅泛言原判決認定事實錯誤、違背法令、
    量刑失之過重或輕縱，而未依上揭意旨指出具體事由，或形
    式上雖已指出具體事由，然該事由縱使屬實，亦不足以認為
    原判決有何不當或違法者（例如：對不具有調查必要性之證
    據，法院未依聲請調查亦未說明理由，或援用證據不當，但
    除去該證據仍應為同一事實之認定），皆難謂係具體理由，
    俾與第二審上訴制度旨在請求第二審法院撤銷、變更第一審
    不當或違法之判決，以實現個案救濟之立法目的相契合，並
    節制濫行上訴（最高法院97年度台上字第892號判決意旨參
    照）。至於其理由是否具體，則屬第二審法院審查之範圍，
    亦不在命補正之列，亦即上訴書狀已記載理由，並有具體之
    敘述時，其上訴既屬合法，第二審法院固應就其理由之是否
    可取，為實體之審理及判斷；如認其上訴書狀雖記載理由，
    但並未具體敘述時，則無須再命補正，可逕認其上訴不合法
    ，以判決駁回之（最高法院97年度台上字第3889號判決意旨
    參照）。又刑罰之量定，為法院得依職權自由裁量之事項，
    苟於法定刑度之內，予以量定，且客觀上並無明顯濫權之情
    形者，自不容當事人任憑主觀意見，指摘其違法、失當。是
    原判決倘就如何量定其宣告刑之理由，已經敘明審酌之因素
    ，被告卻置之不顧，僅泛詞指摘量刑過重，而未提出證據資
    料以供審查，難認為其理由已經明確、具體，自無從動搖原
    判決，而使上級審法院將之撤銷或變更，所提上訴，即非適
    法。
二、經查，本件上訴人即被告甲○○不服原審判決，於民國（下
    同）98年2月19日提起上訴，然其上訴狀僅泛稱被告當時只
    施用安非他命，不知吸食器內有海洛因，且被告有心臟病，
    請從輕量刑等語。惟查：原判決就被告之犯罪情節，已在事
    實欄明白認定及於理由欄詳加論斷，認被告甲○○就施用毒
    品之犯行已坦承不諱，且被告為警採集尿液檢體送請台灣尖
    端先進生技醫藥股份有限公司以酵素免疫分析法、氣相層析
    質譜儀分析法鑑驗結果，呈嗎啡類及甲基安非他命類陽性反
    應，足見被告甲○○之自白與事實相符，應堪信為真實。是
    被告甲○○為警所採之尿液既呈嗎啡類及甲基安非他命類陽
    性反應，且前揭尿液檢測除以酵素免疫分析法初步檢驗外，
    並以氣相層析質譜儀分析法檢驗確認，應可排除偽陽性反應
    之可能，此經台北榮民總醫院於83年4月7日以83北總內字第
    3059號函釋明在案，顯見被告應有在前揭犯罪時、地同時施
    用第一級毒品海洛因及第二級毒品甲基安非他命之行為等情
    明確。且被告於原審審理時已坦承：「（有無可能別人是兩
    種混合在一起的時候，你就施用到？）是有可能一次就兩種
    施用到」、「（是否承認同時施用海洛因及甲基安非他命？
    ）是」等語（見原審卷第39頁），是其上訴否認未施用第一
    級毒品，自無可採。又按量刑之輕重，係屬事實審法院得依
    職權自由裁量之事項，苟已斟酌刑法第五十七條各款所列情
    狀，而未逾越法定刑度，不得遽指為違法。原判決於理由中
    已敘明審酌被告甲○○前已有施用毒品之前科紀錄，素行不
    佳，且曾經強制戒治執行完畢，竟再為本件施用毒品犯行，
    顯見其不思悔改，自制力亦顯不佳；惟另考量被告於犯後已
    坦承犯行，而其施用毒品行為於本質上係屬自我戕害行為，
    反社會性之程度應屬較低等一切情狀，量處有期徒刑七月，
    原審就刑罰裁量職權之行使，既未逾越法律所規定之範圍，
    亦無濫用權限之情形，自不得認其量刑有何不當。被告上訴
    既未依卷內既有訴訟資料或提出新事證，指摘或表明原審判
    決有何採證認事、用法或量刑等足以影響判決本旨之不當或
    違法，構成應撤銷之具體事由，顯難認已敘述明確、具體之
    上訴理由，揆諸上開規定，其上訴顯屬違背法律上之程式，
    應予駁回，並不經言詞辯論為之。
據上論斷，應依刑事訴訟法第367條前段、第372條，判決如主文
。
中    華    民    國    98    年    3     月    31    日
                  刑事第十一庭審判長法  官  張連財
                                    法  官  楊照男
                                    法  官  吳啟民
以上正本證明與原本無異。
如不服本判決，應於收受送達後十日內向本院提出上訴書狀，其
未敘述上訴之理由者並得於提起上訴後十日內向本院補提理由書
（均須按他造當事人之人數附繕本）。
                                    書記官  鄒賢英
中    華    民    國    98    年    4     月    2     日


司法院資訊處製作；財團法人民間司法改革基金會備份。
